【裁判字號】    89,易,2931
【裁判日期】    900102
【裁判案由】    竊盜
【裁判全文】
臺灣桃園地方法院刑事判決                        八十九年度易字第二九三一號
    公訴人  臺灣桃園地方法院檢察署檢察官
    被  告  甲○○
右列被告因竊盜案件，經檢察官提起公訴（八十九年度偵字第一六七七六號），本院
判決如左：
    主  文
甲○○竊盜，處拘役參拾日，緩刑貳年。
    事  實
一、甲○○基於為自己不法所有之意圖，於民國（下同）八十九年十月二十九日上午
    九時許，在桃園縣中壢市○○路第一市場前，竊得詹德所有停放該處之機器三
    輪車乙輛（價值新台幣三千元），並將之以布條綁在其所騎用ＺＺＭ─９７５號
    機車之後把手上拖行。嗣於甲○○於同日上午九時五十分許，騎用上開機車拖行
    上開機器三輪車行經桃園縣中壢市○○路四一０號前時，為警當場查獲，並扣得
    上開機器三輪車乙輛（業據詹德領回）。
二、案經桃園縣警察局中壢市分局報請臺灣桃園地方法院檢察署檢察官偵查起訴。
    理  由
一、訊據被告甲○○固坦承於右揭時地以上開機車拖行上開機器三輪車而遭查獲，惟
    矢口否認右揭犯行，辯稱：伊當時以為上開機器三輪車係無人所有之物，始將之
    撿回想要出賣牟利云云。經查：被告右揭犯行業據被害人詹德於警訊中指述「
    我於二十九日上午五時許至中壢市民生市場作生意，並將所有之三輪車停於中壢
    市○○路一０三號前，於九時許外出送貨，於中壢市○○路三八０號前發現我所
    有之三輪車被竊嫌甲○○騎輕機車ＺＺＭ─９７５號用布繩綁著拖著騎，於是我
    即報案，警方人員於中壢市○○路四一０號前將其圍捕到，.... （見偵查卷第
    八頁）」等語明確，核與被告本人於警訊中供稱「我於竊取三個輪子的機車後，
    我是打算延著中正路牽往空曠的地方放（見偵查卷第六頁）」、「賣掉也可以（
    見偵查卷第六頁）」、「我要竊取這三個輪子的機車前，有在附近看到寫『禁止
    .... 』的標誌，在未向任何人說取下我牽走了三個輪子的機車（見偵查卷第六
    頁）」等語相符，復有業據被害人詹德領回上開機器三輪車之贓物領據乙紙及
    查獲現場照片四紙，在卷可稽，足堪認定。雖被告事後於本院審理時改稱其當時
    以為上開機器三輪車係無主物云云，不僅核與被害人詹德及其本人先前於警訊
    中供述情節不符，且上開機器三輪車在外觀上亦屬完好無缺，並停放在上開人潮
    往返頻繁之民生市場前，在一般常人客觀上之判斷，屬顯可認知為有人所有之物
    者，至為灼然，被告此部分所辯，顯係事後卸責之詞，不足採信。被告犯行已臻
    明確，應予依法論科。
二、核被告所為，係犯刑法第三百二十條第一項之竊盜罪。爰審酌被告明知上開機器
    三輪車乙輛係他人之物，竟為供一己出賣牟利，即行竊取之，已損及被害人詹德
    之權益及其犯罪後之態度等一切情狀，量處如主文所示之刑。惟被告前未曾受
    有期徒刑以上刑之宣告，此有臺灣高等法院被告全國前案紀錄表乙份可佐，其因
    一時疏慮，致犯本罪，加以上開機器三輪車乙輛亦僅有新台幣三千元之價值乙節
    ，亦據被害人詹德於警訊中供述明確，被告犯罪之情節結果，尚屬輕微，是被
    告經此教訓，當知所惕勵，而無再犯之虞，爰本院認對被告所宣示之刑，以暫不
    執行為適當，並諭知緩刑二年，以啟自新。
據上論斷，應依刑事訴訟法第二百九十九條第一項前段，刑法第三百二十條第一項、
第七十四條第一款，罰金罰鍰提高標準條例第一條前段，判決如主文。
本案經檢察官魏雯祈到庭執行職務
中      華      民      國      九十      年     一     月     二     日
                          臺灣桃園地方法院刑事第四庭
                              法  官  林 晏 鵬
右正本證明與原本無異。
如不服本判決，應於判決送達後十日內向本院提出上訴狀( 應附繕本 )，上訴於
臺灣高等法院。
                              書記官  張 雅 慧
中        華        民        國   九十   年   一   月    五    日
附錄法條：刑法第三百二十條
刑法第三百二十條
意圖為自己或第三人不法之所有，而竊取他人之動產者，為竊盜罪，處五年以下有期
徒刑、拘役或五百元以下罰金。
意圖為自己或第三人不法利益，而竊佔他人之不動產者，依前項之規定處斷。
前二項之未遂犯罰之。


司法院資訊處製作；財團法人民間司法改革基金會備份。
